# 陈版主，关于网络游戏收入确认的方法

提问人：li199344 时间：2021-07-15 14:59:18
陈版主，我公司开发并运营一款手机麻将游戏，该游戏收入主要系玩家充值人民币并获得游戏虚拟货币钻石，钻石可以兑换成赛卡、金币、房卡等三种虚拟道具，三种道具除了充值途径获得外，每日的活动（如每日登陆、新手签到等）也会赠送一定量的道具。
其中金币和房卡的消耗不会导致公司发生相关成本（玩家可通过金币场获得赛卡，而房卡直接消耗不形成成本），公司主要的游戏成本主要系玩家通过消耗赛卡参加相关比赛，可以获得礼券，礼券可以在游戏指定的积分商城兑换等值实物奖品。
该游戏下，玩家充值钻石后，至礼券正式兑出存在一定的时间差，原因主要系玩家消耗赛卡后不一定获得礼券，获得礼券后不一定即时兑换奖品，该情况下收入应在哪个时点确认？我们现计划是在玩家充值后当月确认收入，成本根据当月玩家兑出奖品金额确认成本，剩余未兑出礼券我们确认暂估成本。这种模式是否合理

回答人：chenyiwei
按照目前游戏行业的惯例，对玩家充值款项，虽然不退，但在接受充值后就存在提供相应游戏服务的合同义务（会计上的履约义务），因此要到相关充值兑换的道具被消耗时才能确认收入。成本在实际发生时计入损益。

提问人：li199344 时间：2021-07-19 11:12:14
这位老师，再请教一下，对于通过赠送活动获取的道具，应该如何处理，将其与充值获得的数据视为一个总体，将个人充值金额在这个总体里进行分摊,消耗时按分摊价格进行处理？

回答人：chenyiwei
这种做法也可以。还有就是区分免费赠送道具和收费道具，免费道具不纳入收入、成本的计算体系、